臺灣高等法院民事判決　　　　　　　　99年度重勞上字第42號
上　訴　人
即　附　帶
被　上訴人　乙○○
被　上訴人
即　附　帶
上　訴　人　戊○科技股份有限公司
法定代理人　丁○○
訴訟代理人　丙○○
上列當事人間確認僱傭關係存在等事件，上訴人對於癸○民國99
年10月12日臺灣臺北地方法院99年度重勞訴字第24號第一審判決
提起上訴並擴張聲明，被上訴人提起附帶上訴，本院於100年5月
24日言詞辯論終結，判決如下：
    主      文
上訴人之上訴及附帶上訴人之附帶上訴均駁回。
被上訴人應再給付上訴人新臺幣參仟陸佰元，及自民國九十九年
十二月十五日起至清償日止，按週年利率百分之五計算之利息。
上訴人其餘擴張之訴駁回。
第二審訴訟費用，關於上訴部分，由上訴人負擔；關於擴張之訴
部分，由被上訴人負擔百分之一，餘由上訴人負擔；關於附帶上
訴部分，由附帶上訴人負擔。
    事實及理由
壹、程序方面：
一、被上訴人即附帶上訴人戊○科技股份有限公司（下稱被上訴
    人）之法定代理人，已於民國100年1月18日由卯○○變更為
    丁○○，有公司變更登記表可憑（本院卷(一)第185-188頁）
    ，並由其聲明承受訴訟（本院卷(一)第183頁），依民事訴訟
    法第170條、第175條第1項規定，其聲明承受訴訟，並無不
    合，應予准許。
二、按第二審為訴之變更或追加，非經他造同意，不得為之。但
    擴張或減縮應受判決事項之聲明者，不在此限，民事訴訟法
    第446條第1項、第255條第1項第3款分別定有明文。本件上
    訴人即附帶被上訴人（下稱上訴人）之上訴聲明第3項原為
    ：被上訴人應再給付上訴人新臺幣（下同）300萬1,770元本
    息（本院卷(一)第8頁）；嗣先於99年12月10日具狀變更上開
    聲明為：被上訴人應再給付上訴人301萬3,397元本息（本院
    卷(一)第43頁）；再於99年12月20日當庭變更上開聲明為：被
    上訴人應再給付上訴人301萬4,797元本息（本院卷(一)第65頁
    背面）；復於100年3月24日具狀變更上開聲明為：被上訴人
    應再給付上訴人302萬397元（本院卷(一)第263頁）。核上訴
    人各該所為，均屬擴張應受判決事項之聲明，依上開規定，
    應予准許。
貳、實體方面：
一、上訴人起訴主張：
  (一)伊自96年6月20日起受雇於被上訴人公司，擔任新產品事業
    處處長，負責公司新產品「指靜脈辨識系統」之銷售，每月
    薪資9萬元，並有勞動基準法（下稱勞基法）之適用。因上
    開「指靜脈辨識系統」新產品尚未量產，致無從銷售。被上
    訴人於96年9月間裁撤新產品事業處，未經伊同意即擅將伊
    調整職務至產品行銷處，片面減薪為6萬8,000元。96年9月1
    6日起至96年11月30日止共2.5個月，所減少之薪資差額計5
    萬5,000元【（90,000元－68,000元）×2.5月＝55,000元】
    。另依兩造勞動契約約定，被上訴人應給付伊第13個月之薪
    資即端午、中秋、春節獎金，然被上訴人未發給伊96年之春
    節獎金3萬1,770元。被上訴人於96年11月30日以伊無任何業
    績、未達損益平衡及獲取利潤為由，不遵勞基法第11條及第
    12條之規定，逕將伊解僱，被上訴人所為終止勞動契約之意
    思表示無效，兩造間之僱傭關係仍存在。而被上訴人僅給付
    薪資至96年11月30日，自96年12月1日起至99年8月30日止，
    積欠伊33個月薪資297萬元（90,000元×33月＝2,970,000元
    ），合計被上訴人應給付伊305萬6,770元（55,000元+31,77
    0元+2,970,000元＝3,056,770元）。又兩造間僱傭關係既尚
    存在，依勞動契約約定，被上訴人應自99年9月1日起至伊復
    職之日止，按月於20日給付伊薪資9萬元。爰先位聲明求為
    判決：(1)確認兩造間僱傭關係存在。(2)被上訴人應給付上訴
    人305萬6,770元，及自起訴狀繕本送達之翌日起至清償日，
    按週年利率5%計算之利息。(3)被上訴人應自99年9月1日起至
    上訴人復職日止，按月於每月20日給付上訴人9萬元，並自
    各月應給付月薪之次日起至清償日止，按週年利率5%計算之
    利息。(4)願供擔保，請准宣告假執行。
  (二)縱認被上訴人之解僱合法，然被上訴人解僱伊之理由乃伊未
    達業績目標，屬勞基法第11條第5款所列事由，依同法第16
    條第1款及第17條規定，被上訴人應給付伊資遣費2萬125元
    （90,000元×5÷12個月又11/30天×1/2＝20,125元）及預
    告期間工資3萬元（90,000元×10/30＝30,000元），加計上
    開之薪資差額5萬5,000元、96年之春節獎金3萬1,770元，共
    應給付伊13萬6,895元(20,125元＋30,000元＋55,000元＋31
    ,770元＝136,895元）。並備位聲明：(1)被上訴人應給付上
    訴人13萬6,895元，及自起訴狀繕本送達之翌日起至清償日
    止，按週年利率5%計算之利息。(2)請依職權宣告假執行。
二、被上訴人則抗辯：
  (一)上訴人自96年6月20日起擔任伊公司新產品事業處處長，負
    責新產品事宜，每月薪資9萬元。而新產品事業處96年7月及
    8月之實際達成營業額均為0元，上訴人之工作能力與伊所預
    期有明顯落差，伊體認上訴人甫任職尚生疏，未依勞動契約
    之試用條款予以解僱，乃展延試用期間，然96年9月之實際
    達成營業額仍為0元。上訴人承諾如再無法達成預定營業額
    ，願依勞動契約之約定辦理。嗣經上訴人之主管甲○○與上
    訴人協議，上訴人同意自96年9月16日起薪資降為6萬5,000
    元。然產品行銷處於96年10月及11月之實際達成營業額仍未
    達目標，上訴人遂於96年11月30日主動向伊自請離職以示負
    責，並填寫職員離職申請及離職手續清單。且上訴人於離職
    前，曾以「壬○想換跑道」為主旨之電子郵件，對外尋找新
    工作。上訴人自願離職，兩造間之僱傭關係已不存在，上訴
    人無由請求資遣費及勞動契約終止後之薪資。
  (二)依伊之人事管理規章第11章第6條三節（端午、中秋、年終
    ）獎金發給辦法第1項「發放對象」、第2項「發放標準」、
    獎金管理辦法等規定，所謂第13個月薪資係指端午節、中秋
    節及春節獎金，且端午及中秋獎金需於發放前1個月底前到
    職、發放時仍在職者始得核發，而春節獎金則需於前1年度
    12月31日前到職且發放時仍在職者，始得核發。上訴人於96
    年6月20日到職，96年11月30日自請離職，96年之春節獎金
    係於97年1月25日發放，上訴人不符春節獎金之發放標準。
  (三)答辯聲明：(1)上訴人之訴駁回。(2)願供擔保，請准宣告免為
    假執行。
三、原審判決被上訴人應給付上訴人5萬5,000元，及自98年12月
    5日起至清償日止，按週年利率5%計算之利息，並駁回上訴
    人其餘之訴。上訴人就其先位聲明敗訴部分不服，提起上訴
    （備位聲明請求給付資遣費及預告期間工資部分，未據上訴
    人聲明不服，已告確定，不再論述），另主張：被上訴人預
    先印妥不利益變更之人事管理規章（工作規則），於新進員
    工報到當日要求員工簽署，規定試用期間伙食津貼每月少發
    1,800元及交通津貼一律以油票發放，擅自扣除原應給付伊
    之伙食費3,600元（96年6月20日起兩個月，每月1,800元）
    及交通費1萬3,627元（96年7月至11月，依序為2,427元、2,
    800元、2,800元、2,800元、2,800元），且短少96年11月16
    日起至96年11月30日止之薪資差額1,400元（原應發給0.5個
    月之薪資3萬4,000元，卻僅發給3萬2,600元，相差1,400元
    ），合計1萬8,627元，應再為給付，並上訴及擴張聲明：(一)
    原判決關於下開駁回上訴人之請求部分廢棄。(二)確認兩造間
    僱傭關係存在。(三)被上訴人應再給付上訴人302萬397元，及
    自起訴狀繕本送達之翌日起至清償日，按週年利率5%計算之
    利息。(四)被上訴人應自99年9月1日起至上訴人復職日止，按
    月於每月20日給付上訴人9萬元，並自各月應給付月薪之次
    日起至清償日止，按週年利率5%計算之利息。(五)願供擔保，
    請准宣告假執行；上訴人就被上訴人之下開附帶上訴，則答
    辯聲明：附帶上訴駁回。被上訴人就上訴人之上訴及擴張之
    訴，以其公司規定新進人員之試用期間，伙食津貼每月少發
    1,800元，且交通津貼係以發放油票之方式，上訴人於到職
    時已知情並願意接受，不得再為請求等語，資為抗辯，並答
    辯聲明：上訴及擴張之訴均駁回。被上訴人另就原判決命其
    給付部分提起附帶上訴，聲明：(一)原判決不利於被上訴人部
    分廢棄。(二)上開廢棄部分，上訴人在第一審之訴及假執行之
    聲請均駁回。(三)願供擔保，請准宣告免為假執行。
四、上訴人其自96年6月20日起在被上訴人公司擔任新產品事業
    處處長，負責新產品「指靜脈辨識系統」之銷售，每月薪資
    9萬元。被上訴人公司於96年9月16日起，將上訴人之薪資調
    為每月6萬8,000元。上訴人自96年12月1日起未在被上訴人
    公司任職，被上訴人公司自斯時起亦未給付上訴人薪資。自
    96年9月16日起至96年11月30日止，上訴人領取之薪資差額
    計5萬5,000元，被上訴人公司未發給上訴人96年之春節獎金
    3萬1,770元等事實，為被上訴人所不爭執事項（原審卷第24
    9頁背面、第276頁背面），堪信為真實。
五、上訴人主張被上訴人於96年11月30日將其非法解僱，且片面
    減薪，復未給付96年之春節獎金3 萬1,770 元云云，為被上
    訴人所否認，並以上開情詞置辯。是本件應審酌：(一)被上訴
    人是否非法解雇上訴人？(二)被上訴人將上訴人之月薪由9 萬
    元減為6 萬8,000 元，有無徵得上訴人同意？上訴人請求被
    上訴人給付薪資差額5 萬5,000 元，有無理由？(三)上訴人請
    求96年之春節獎金有無理由？(四)上訴人請求被上訴人給付伙
    食費、交通費及薪資差額，有無理由？
六、本院得心證之理由：
  (一)被上訴人是否非法解雇上訴人？
  (1)被上訴人抗辯上訴人係自請離職，被上訴人並未為解僱之意
    思表示，遑論非法解僱上訴人，或以勞基法第11條第5款為
    由終止勞動契約等情，業據證人即被上訴人公司業務二部經
    理己○○結證稱：「我在被告（即被上訴人，下同）公司管
    理處擔任處長，現在是在業務二部擔任經理。原告（即上訴
    人，下同）離職前的某日，總經理特助庚○○召開業務檢討
    會議，出席的人員有我、庚○○、業務部副總甲○○、處長
    辛○○、原告本人即新產品行銷處經理等參加，甲○○是我
    的主管，我與原告、辛○○職務平行。我的管理處同時負責
    人事部門，故我有出席會議。會議中，庚○○表示甲○○所
    領導的團隊包括原告在內之業績無法提升，請甲○○及原告
    要提出解決方案，原告他們當下並無具體回應，庚○○請他
    們是否想辦法改善業績或提出具體作法，甲○○就請我跟庚
    ○○先離開，他們三人要私下開會討論，我就離開會議室，
    經過半個小時左右，他們三人到我位置上由甲○○發言向我
    表示他們三人共同的決定是他們要離職，因為甲○○是我的
    主管，我的職責無法向他表示什麼，我只有問他們三人是否
    確定要離開，甲○○說是，他們三人都要離開，原告在旁也
    沒有否認，我說如果確定要離開就要辦離職手續，我說既然
    你們要離開，就要到你們的單位辦離職手續，故我陪同他們
    到七樓他們的業務單位，將離職申請書交給他們請他們填寫
    。原告是在我的面前親自填寫這份離職申請單。填寫完後，
    原告有將屬於公司的資產交給被告，交完後就離開。情況就
    如我上開所述，他們三人單獨留在會議室，我跟庚○○都離
    開，而他們三人從會議室出來就直接來找我，甲○○就告訴
    我他們三人決定要離職。（問：當天會議中，你或庚○○有
    無向原告表示要解僱原告的意思？）沒有。（問：離職申請
    書是在會議中或會議後才交給原告？）我確定是會議後甲○
    ○向我表示他們共同決定要離職，我才向他們表示既然你們
    決定要離職，就到七樓辦手續，我才交付離職申請單給他們
    。（問：原告填寫離職申請書及辦理交接過程中，有無表示
    他不想離職或反悔之意？）沒有。」等語（原審卷第250-25
    1 頁），並提出由上訴人所填寫之離職申請及離職手續清單
    為證，上訴人於申請證明文件欄勾選「1.離職證明書3 份。
    2 . 健保轉出單。」（原審98年度司北勞調字第112 號卷〈
    下稱調字卷〉第50頁），與證人己○○之上開證述相符。參
    以上訴人曾於任職被上訴人公司期間之96年11月22日及23日
    ，以被上訴人公司之電子郵件信箱「aiontech」（調字卷第
    4 頁），對外寄發「壬○（即上訴人）坦承目前這個工作選
    擇錯誤，想換跑道」之電子郵件（調字卷第51-52 、55-56
    頁），亦可佐證上訴人早有離去原職之意，堪信被上訴人上
    開抗辯為真。上訴人以癸○電信股份有限公司臺灣北區電信
    分公司100 年1 月3 日北供三字第0990004691號函復該分公
    司NA000 0000號採購案，子○科技股份有限公司之業務接洽
    聯絡人為上訴人（本院卷(一)第89頁），可見其並無不能勝任
    工作之情形云云，與本件上訴人是否自動離職之判斷無關。
    上訴人徒以證人己○○乃被上訴人公司之業務二部經理，有
    在職之壓力，且係執行解雇上訴人任務之人，所為證詞難謂
    無迴護偏頗被上訴人之處云云，既未舉證以實其說，尚無足
    取。至被上訴人公司之人事管理規章第8 章第5 條規定任職
    1 個月至1 年之員工離職，應於10日前提出申請，乃預留被
    上訴人公司之作業時間，如該等員工少於10日前提出申請，
    而經被上訴人公司同意者，仍非法所不許。上訴人主張其自
    任職被上訴人公司至離職時止，屬超過3 個月未滿1年 之情
    形，被上訴人未依上開規定辦理，於96年11月30日召開會議
    當日即將其解雇，並非適法云云，亦無足取。
  (2)兩造間之勞動契約既係因上訴人於96年11月30日自請離職而
    終止，上訴人主張遭被上訴人非法解雇，即屬無據。上訴人
    請求確認兩造間之僱傭關係存在，並請求被上訴人給付自96
    年12月1日起至99年8月30日止共33個月每月9萬元合計297萬
    元之薪資，及自99年9月20日起至上訴人復職之日止，按月
    於每月20日給付上訴人薪資9萬元，均不應准許。
  (二)被上訴人將上訴人之月薪由9萬元減為6萬8,000元，有無徵
    得上訴人同意？上訴人請求被上訴人給付薪資差額5萬5,000
    元，有無理由？
  (1)按工資乃勞動者在雇主指揮命令下從事勞動期間，亦即勞動
    關係存續期間所獲得之給付。關於工資之議定、調整、計算
    、結算及給付之日期與方法有關事項，應於勞動契約內訂定
    之，勞基法施行細則第7條第3款定有明文。且因薪資係勞工
    之重要權利事項，嗣後資方如有變動勞工工資等有關事項時
    ，除勞動契約已有約定外，應徵得勞方同意始得為之。又按
    當事人主張有利於己之事實者，就其事實有舉證之責任，民
    事訴訟法第277條前段定有明文。被上訴人抗辯薪資調降係
    經上訴人與證人甲○○協商後同意，為上訴人所否認，被上
    訴人自應就此利己之事實負證明之責。然證人甲○○經通知
    未到庭，被上訴人亦捨棄此部分證據之調查（原審卷第276
    頁背面），被上訴人對上開利己事實既未舉證以實其說，尚
    難認其減薪業經上訴人同意。
  (2)被上訴人未能證明其減薪業經上訴人同意，則上訴人依兩造
    間之僱傭契約，請求被上訴人給付自96年9月16日起至96年1
    1月30日止短缺之薪資差額計5萬5,000元【（90,000元－68,
    000元）×2.5月＝55,000元】，洵屬有據。
  (三)上訴人請求96年之春節獎金有無理由？
    依被上訴人公司之人事管理規章第11章「員工福利」第6條
    規定：「三節（端午、中秋、年終）獎金發給辦法：1.發放
    對象：以發放時為編制內之員工。2.發放標準：依獎金管理
    辦法辦理。」（原審卷第266頁）；依被上訴人公司之獎金
    管理辦法第5.2.2條「人員異動計算原則」2規定：「獎金發
    放前一年度12月31日前到職且發放當時仍在職者，始於核發
    」、第5.3條「年節獎金」5.3.1計算基準：「(3)有關半途新
    進或離職者，比照5.2.2『人員異動計算原則』辦理」（原
    審卷第267頁背面）。被上訴人公司96年度之春節獎金發放
    時間為97年1月25日，有被上訴人公司97年1月22日戊○總字
    第97001號通報可參（原審卷第282頁），是被上訴人公司員
    工須於春節獎金發放時之97年1月25日仍為編制內人員而在
    職，且於發放前一年度之12月31日前已到職者，始符合請領
    96年度春節獎金之標準。上訴人係於96年11月30日自請離職
    ，而非遭被上訴人公司非法解雇，已如上述，則於被上訴人
    公司97年1月25日春節獎金發放時，即非在職員工，自不符
    上開春節獎金之發放標準。上訴人請求被上訴人公司給付96
    年度之春節獎金3萬1,770元，亦乏所據。
  (四)上訴人請求被上訴人給付伙食費、交通費及薪資差額，有無
    理由？
  (1)伙食費部分：
    按所稱工資，係指勞工因工作而獲得之報酬，包括工資、薪
    金及按計時、計日、計月、計件以現金或實物等方式給付之
    獎金、津貼及其他任何名義之經常性給與均屬之，勞基法第
    2條第3款定有明文。另被上訴人公司人事管理規章第六章【
    薪資管理】第2條本文亦規定「薪資總額＝本薪＋職務加給
    ＋伙食津貼＋交通津貼＋專業津貼＋生活津貼＋主管加給」
    （本院卷(一)第72頁），可見伙食費應屬經常性給付之工資。
    上訴人請求被上訴人公司給付短少之兩個月伙食費3,600元
    （1,800元×2月＝3,600元），自屬有據。又勞基法施行細
    則已於86年6月12日刪除「試用期間」之相關規定，被上訴
    人以其公司人事管理規章第六章【薪資管理】第2條第1項第
    3款規定「新進人員之試用期間，伙食津貼每月少發1,800元
    」（本院卷(一)第72頁），抗辯其於上訴人報到時已將上情告
    知上訴人，而試用期間係勞資雙方彼此適應之緩衝，上訴人
    既願意到職，表示願意接受薪資條件，不得請求伙食費云云
    ，核無足取。
  (2)交通費部分：
    被上訴人公司抗辯其係於每月薪資結算前，先確認可獲油票
    補貼之員工，先發放油票，再給付薪資。上訴人96年7月至9
    月之交通津貼，被上訴人除發放油票外，又重複發給現金總
    計8,027元，遂於96年10月薪資中扣回重複支付，且上訴人
    於96年10月及11月亦均各領取交通費油票乙情，業據提出經
    上訴人或同事代為簽領之支出明細為證（本院卷(二)第21-22
    頁），則被上訴人自上訴人96年10月之薪資中扣除該8,027
    元，並無不合。上訴人請求被上訴人給付該扣回之8,027元
    ，及96年10月、11月之交通費各2,800元，合計1萬3,627元
    ，即屬無據。
  (3)短少96年11月16日起至96年11月30日止之薪資差額1,400元
    部分：
    依被上訴人提出之上訴人薪資單所載，被上訴人於96年11月
    （即96年10月下半月及96年11月上半月）係發給上訴人薪資
    6萬5,200元（原審卷第74頁，與月薪6萬8,000元之差額2,80
    0元，即交通費），而上訴人96年11月之交通費2,800元（以
    油票方式發放）已領取，業如上述，則上訴人再請求被上訴
    人給付1,400元，即不應准許。
  (4)綜上小結，上訴人之請求，於自96年9月16日起至96年11月3
    0日止短缺之薪資差額5萬5,000元，及短少之96年7月、8月
    伙食費3,600元之範圍，應予准許。上訴人逾上開範圍之請
    求，則不應准許。
  (五)上訴人另主張被上訴人公司徵求部門主管邀請面談之電子郵
    件，以不實之職務（安控業務處部門主管）欺騙上訴人；被
    上訴人公司簡介係虛假之T3光纖網路骨幹；被上訴人公司之
    母公司中興保全公司對外公開發佈之年報資料第38頁記載中
    興保全市場佔有率60%，並非事實，均顯見被上訴人違反誠
    信原則云云，與本件上訴人之主張有無理由之判斷無關，爰
    不逐一論述。
七、綜上所述，上訴人依兩造間之僱傭關係，請求被上訴人給付
    薪資差額5萬5,000元，及自起訴狀繕本送達之翌日即98年12
    月5日（調字卷第30頁）起，其餘3,600元（擴張部分）自擴
    張請求書狀繕本送達之翌日即99年12月15日（被上訴人係於
    99年12月14日具狀對上訴人之上開擴張聲明為答辯，可見被
    上訴人至遲已於99年12月14日收受上訴人99年12月10日所具
    之「民事上訴補充理由暨聲請調查證據狀」〈本院卷(一)第69
    -70頁〉）起，均至清償日止，按週年利率5%計算之利息，
    洵屬有據，應予准許。被上訴人逾此範圍之請求，不應准許
    。原審判命被上訴人給付5萬5,000元本息，駁回上訴人其餘
    請求，上訴人提起上訴，為無理由，應予駁回。原審就上開
    應予准許部分，所為被上訴人敗訴之判決，並依職權宣告假
    執行，及依被上訴人之聲請，酌定相當金額予以宣告免為假
    執行，於法並無違誤，被上訴人之上訴意旨指摘原判決此部
    分為不當，求予廢棄，為無理由，應予駁回。又上訴人於本
    院擴張請求被上訴人給付，於3,600 元及自99年12月15日起
    至清償日止，按週年利率5%計算之利息部分，應予准許；上
    訴人逾此範圍之擴張請求，不應准許。上訴人上開擴張請求
    應予准許之部分，未逾150 萬元，經本院判決後即告確定，
    上訴人聲請宣告假執行，核無必要，應予駁回。上訴人其餘
    擴張請求不應准許部分，其假執行之聲請失所附麗，應併予
    駁回。
八、本院前依上訴人之聲請，傳訊證人甲○○，據甲○○具狀表
    示其長期在中國大陸工作不克出庭（本院卷(一)第211頁），
    上訴人即當庭表示捨棄該項證據之調查（本院卷(一)第213頁
    ）。上訴人聲請調閱(一)丑○○、寅○○在被上訴人公司之到
    職報告書及離職報告書；(二)被上訴人公司新產品事業處之成
    立日期、各月份之處長姓名、業績報表與達成率等資料；(三)
    被上訴人新產品事業處除「指靜脈辨識系統」外，尚有那些
    產品，其每月預定營業額、全年度應達成營業額、實際達成
    營業額及其達成率等資料；(四)被上訴人96年度專案支援處、
    管理處及財務部等部門應達成營業額、實際達成營業額及其
    達成率等資料；(五)被上訴人公司96年度董事名單、委任經理
    人姓名及職稱、董事會通過委任經理人之會議記錄等資料，
    本院認均無必要。本件事證已臻明確，兩造其餘攻擊防禦方
    法及所提之證據，經審酌後，認與判決結果不生影響，爰不
    一一論述，附此敘明。
九、據上論結，本件上訴人之上訴為無理由，擴張之訴為一部有
    理由，一部無理由，被上訴人之附帶上訴為無理由，依民事
    訴訟法第449 條第1 項、第78條、第79條，判決如主文。
癸　　○　　民　　國　  100　 年　　6　　 月　　14　　日
　　　　　　　　　  勞工法庭
                        審判長法　官  林金村
　　　　　　　　　　　        法　官  周祖民
　　　　　　　　　　　        法　官  王麗莉
正本係照原本作成。
上訴人如不服本判決，應於收受送達後20日內向本院提出上訴書
狀，其未表明上訴理由者，應於提出上訴後20日內向本院補提理
由書狀（均須按他造當事人之人數附繕本）上訴時應提出委任律
師或具有律師資格之人之委任狀；委任有律師資格者，另應附具
律師資格證書及釋明委任人與受任人有民事訴訟法第466條之1第
1項但書或第2項（詳附註）所定關係之釋明文書影本。如委任律
師提起上訴者，應一併繳納上訴審裁判費。
癸　　○　　民　　國　 100　　年　　6 　　月　　14　　日
　　　　　　　　　　　　    　書記官  余姿慧
附註：
民事訴訟法第466條之1（第1項、第2項）：
對於第二審判決上訴，上訴人應委任律師為訴訟代理人。但上訴
人或其他法定代理人具有律師資格者，不在此限。
上訴人之配偶、三親等內之血親、二親等內之姻親，或上訴人為
法人、中央或地方機關時，其所屬專任人員具有律師資格並經法
院認為適當者，亦得為第三審訴訟代理人。
